【裁判字號】    99,台抗,668
【裁判日期】    990820
【裁判案由】    子女監護
【裁判全文】
最高法院民事裁定              九十九年度台抗字第六六八號
抗  告  人  乙○○
訴訟代理人  莊美玲律師
上列抗告人因與相對人甲○○○○（HOBBY PAUL OKEKE）間子女
監護事件，對於中華民國九十九年五月二十六日台灣高等法院高
雄分院第二審判決（九十八年度家上字第四○號），提起抗告，
本院裁定如下：
    主  文
抗告駁回。
抗告訴訟費用由抗告人負擔。
    理  由
按當事人得於撤銷婚姻或離婚之訴第一審或第二審言詞辯論終結
前，附帶請求法院於認原告之訴為有理由時，並定對於未成年子
女權利義務行使負擔之內容及方法，為民事訴訟法第五百七十二
條之一第一項所明定。又當事人或利害關係人僅就該附帶請求部
分之裁判聲明不服者，適用關於抗告程序之規定，同法第五百八
十二條之一第三項亦定有明文。本件抗告人對相對人提起離婚之
訴，並附帶請求法院酌定對於未成年子女權利義務之行使負擔，
經第一審法院判准離婚，並諭知對於雙方所生之女歐子菱、子歐
子維權利義務之行使負擔由抗告人任之。相對人不服，向原法院
提起上訴，原法院將第一審所為對歐子維權利義務行使負擔由抗
告人任之之判決部分予以廢棄，改判對於歐子維權利義務之行使
負擔由相對人任之，而駁回相對人其餘上訴。相對人就其敗訴部
分未聲明不服，抗告人則就酌定對於歐子維權利義務之行使負擔
部分提起第三審上訴，依前開說明，本院應依抗告程序之規定調
查裁判，合先敘明。
次查夫妻離婚者，對於未成年子女權利義務之行使或負擔，依協
議由一方或雙方共同任之，未為協議或協議不成者，法院得依夫
妻之一方、主管機關、社會福利機構或其他利害關係人之請求或
依職權酌定之；又法院得依請求或依職權，為未行使或負擔權利
義務之一方酌定其與未成年子女會面交往之方式及期間，民法第
一千零五十五條第一項、第五項定有明文。原法院經審酌社工人
員之訪視報告及兩造所生未成年之子歐子維（民國九十一年七月
十五日生）表示喜歡爸爸，相對人於抗告人擅攜子女北上後常來
探視，真心關愛子女，暨兩造生活狀況、經濟情形、保護教養子
女之意願與態度等情，並說明抗告人同時任雙方所生子女歐子菱
、歐子維權利義務之行使負擔，較為沉重；相對人對抗告人施以
暴力，係肇因於抗告人之激怒失去理智而為，平時並無暴力傾向
。復以抗告人與相對人一住高雄，一住台北，有關子女之探視，
宜由雙方協議，協議不成再聲請由法院定之等詞。認歐子維之權
利義務行使或負擔由相對人任之，較符合子女之最佳利益。因而
判決將第一審所為此部分判決予以廢棄，改判對於歐子維權利義
務行使負擔由相對人任之，經核於法並無不合。抗告意旨猶執陳
詞，指摘原裁判不當，聲明廢棄，非有理由。
據上論結，本件抗告為無理由。依民事訴訟法第五百八十二條之
一第三項、第四百九十五條之一第一項、第四百四十九條第一項
、第九十五條、第七十八條，裁定如主文。
中    華    民    國  九十九  年    八    月   二十   日
                      最高法院民事第二庭
                          審判長法官  吳  正  一
                                法官  陳  淑  敏
                                法官  阮  富  枝
                                法官  許  澍  林
                                法官  簡  清  忠
本件正本證明與原本無異
                                      書  記  官
中    華    民    國  九十九  年    八    月  三十一  日
                                                      Ｅ

司法院資訊處製作；財團法人民間司法改革基金會備份。
